臺灣南投地方法院刑事判決
110年度交易字第24號
公  訴  人  臺灣南投地方檢察署檢察官 
被      告  林柏安


上列被告因過失傷害案件，經檢察官提起公訴（109年度偵字第4
135號），被告於準備程序中就被訴事實為有罪之陳述，本院合
議庭裁定由受命法官獨任進行簡式審判程序，判決如下：
    主  文
林柏安犯過失傷害罪，處拘役伍拾日，如易科罰金，以新臺幣壹
仟元折算壹日。緩刑貳年，並應依附件之調解成立筆錄內容履行
賠償義務。    
    犯罪事實
一、林柏安於民國109年1月27日18時許，駕駛車牌號碼00-0000
    號自用小客車，沿南投縣集集鎮成功路由東往西方向行駛，
    於同日18時39分許，行至成功路與初中二街交岔路口時，本
    應注意車輛行駛之車前狀況，隨時採取必要之安全措施，而
    依當時天候晴、夜間有照明、柏油路面、路面乾燥、無缺陷
    、無障礙物、視距良好，並無不能注意之情事，適有陳岱菱
    駕駛車牌號碼0000-00號自用小客車，搭載其女兒汪星燁，
    沿初中二街由北往南方向行駛，林柏安疏未注意，貿然前行
    ，其上開自用小客車左車頭，不慎撞擊陳岱菱之上開自用小
    客車左後側車身，致陳岱菱受有未明示側性前胸壁挫傷、左
    側肩膀挫傷、左側手肘挫傷之傷害，汪星燁則受有未明示側
    性前胸壁挫傷、左側髖部挫傷之傷害。
二、案經陳岱菱、汪星燁訴由南投縣政府警察局集集分局報告臺
    灣南投地方檢察署檢察官偵查起訴。
    理  由
一、訊據被告林柏安就上揭犯罪事實坦承不諱，核與告訴人陳岱
    菱、汪星燁於警詢中指訴大致相符，並有南投縣政府警察局
    道路交通事故談話紀錄表2份、道路交通事故現場交通事故
    圖1份、道路交通事故調查報告表（一）、（二）各1份、竹
    山秀傳醫院診斷證明書2份、南投縣政府警察局集集分局集
    集派出所道路交通事故肇事人自首情形紀錄表2份、南投縣
    政府警察局道路交通事故當事人登記聯單2份、車輛詳細資
    料報表2份、汽車駕駛人查詢結果資料1份、行車紀錄器影像
    擷取照片2張、案發現場照片12張在卷可參，足認被告上開
    任意性自白與事實相符，堪以採信。
二、按汽車行駛時，駕駛人應注意車前狀況，並隨時採取必要之
    安全措施，道路交通安全規則第94條第3項定有明文。查被
    告行經本案事故交岔路口時，未注意前方之告訴人陳岱菱適
    駕車通過該路口，仍貿然前行，因而撞擊告訴人陳岱菱駕駛
    之車輛，致告訴人陳岱菱、汪星燁分別受有前開傷害，被告
    具有過失自明，且被告之過失行為與告訴人陳岱菱、汪星燁
    所受之傷害間具有相當因果關係。是本案事證明確，被告犯
    行堪以認定，應依法論科。
三、論罪科刑
  ㈠核被告所為，係犯刑法第284條前段之過失傷害罪。被告之 
    過失行為，同時致告訴人陳岱菱、汪星燁受傷，為一行為觸
    犯數罪名之想像競合犯，應依刑法第55條規定，從一過失傷
    害罪論處。
  ㈡被告犯罪後，於該管公務員發覺前留於肇事現場，並於警方
    前往處理時，自承為肇事人，有南投縣政府警察局集集分局
    集集派出所道路交通事故肇事人自首情形紀錄表1 份（見警
    卷第38頁）附卷可參，是被告於有偵查犯罪權限之警員發覺
    前開犯罪前，向現場處理之警員承認上開犯行，並表示願意
    接受裁判之意，符合自首之要件，本院認其有悔悟之心，爰
    依刑法第62條前段之規定減輕其刑。
  ㈢審酌被告駕駛自用小客車行經交岔路口時，未注意車前狀況
    即貿然前行，與告訴人陳岱菱之車輛發生碰撞，致告訴人陳
    岱菱及汪星燁因此受有前開所示之傷害結果，被告犯後坦認
    犯行，已與告訴人陳岱菱成立調解，迄今均按期賠償告訴人
    陳岱菱之損害，有調解成立筆錄、匯款明細、網路銀行轉帳
    明細、ATM轉帳明細、本院公務電話紀錄表（見本院卷第67
    至69頁、第155至187頁、第189頁）在卷可參；被告雖未與
    告訴人汪星燁成立調解，然斟酌被告賠償之金額與告訴人2
    人所受之損害，應有相當程度之補償，犯後態度尚可，兼衡
    被告自陳大學肄業之智識程度、家境勉持，有被告及其母親
    之108年度綜合所得稅電子結算資料1份（見本院卷第49頁）
    在卷可參，目前半工半讀之生活狀況等一切情狀，量處如主
    文所示之刑，並諭知易科罰金之折算標準。
　㈣查被告除本案犯罪外，無犯罪前科。其因一時過失，致觸犯
    刑章，考量其係初犯，且犯後已坦承犯行，並按期賠償告訴
    人陳岱菱，本院信其經此偵審程序及刑之宣告後，當知所警
    惕而無再犯之虞，故認上開所宣告之刑，以暫不執行為適當
    ，爰依刑法第74條第1 項第1 款規定，就上開罪刑宣告緩刑
    2年，以啟自新。又本院斟酌上開告訴人之權益，為促使被
    告確實履行賠償義務，認於被告緩刑期間，課予依前開調解
    內容履行之負擔，應屬適當，爰併命被告應依前開調解成立
    筆錄所示內容履行賠償義務。另倘被告未遵期履行前開負擔
    且情節重大，足認原宣告之緩刑難收其預期效果，而有執行
    刑罰之必要者，檢察官自得斟酌情節向法院聲請撤銷其緩刑
    宣告，附此敘明。
據上論斷，應依刑事訴訟法第273條之1第1項、第299條第1項前
段，判決如主文。
本案經檢察官李俊毅提起公訴，檢察官黃淑美到庭執行職務。
中　　華　　民　　國　　111 　年　　3 　　月　　16　　日
　　　　　　　　　刑事第三庭  法　官　顏代容
以上正本與原本無異。
如不服本判決應於收受送達後20日內向本院提出上訴書狀，並應
敘述具體理由；其未敘述上訴理由者，應於上訴期間屆滿後20日
內向本院補提理由書（均須按他造當事人之人數附繕本）「切勿
逕送上級法院」。
告訴人或被害人如對於本判決不服者，應具備理由請求檢察官上
訴，其上訴期間之計算係以檢察官收受判決正本之日期為準。
                              書記官  藍建文
中　　華　　民　　國　　111 　年　　3 　　月　　17　　日
附錄論罪科刑法條全文
中華民國刑法第284條
因過失傷害人者，處1年以下有期徒刑、拘役或10萬元以下罰金
；致重傷者，處3年以下有期徒刑、拘役或30萬元以下罰金。